【裁判字號】    95,交聲,480
【裁判日期】    951212
【裁判案由】    聲明異議
【裁判全文】
臺灣高雄地方法院交通事件裁定        95年度交聲字第480 號
    原處分機關  高雄市政府
    異  議  人
    即受處分人  甲○○
上列異議人因違反道路交通管理處罰條例案件，對於高雄市政府
交通事件裁決所於民國95年7 月14日所為之裁處（高市府交裁字
第裁32-B00000000、32-B00000000號），聲明異議，本院裁定如
下：
    主  文
異議駁回。
    理    由
一、本件異議意旨略以：異議人即受處分人甲○○因工作受傷，
    手部行動不便，未騎機車已有多年，民國95年5 月8 日以機
    車腳踏處放置羊乳瓶罐推車，然在高雄市○○路與光華路口
    經警攔停，為警攔查製單舉發有「無駕駛執照駕車」、「不
    依標誌標線號誌指示」之違規行為。然異議人有駕照，交警
    不合理刁難，爰依法聲明異議等語。
二、按汽車駕駛人，未領有駕駛執照駕駛小型車或機器腳踏車者
    ，處新臺幣（下同）6 千元以上1 萬2 千元以下罰鍰，並當
    場禁止其駕駛；汽車駕駛人轉彎時，不依標誌、標線、號誌
    指示者，處新臺幣6 百元以上1 千8 百元以下罰鍰，並記違
    規點數一點，依前項各條款，已受吊扣或吊銷駕駛執照處分
    者，不予記點，道路交通管理處罰條例第21條第1 項第1 款
    、第48條第1 項第1 款、第63條第1 項第1 款、第2 項分別
    定有明文。而道路交通管理處罰條例條文內「汽車」之定義
    包含機器腳踏車，同條例第3 條第8 款亦定有明文。
三、訊據異議人即受處分人甲○○矢口否認有何違規行為，辯稱
    ：其有駕照，案發時係推機車，經查：
（一）異議人有於95年5 月8 日9 時30分許在民生路與光華路口
      ，騎乘機車違規左轉之事實，業經證人即舉發警員黃秋寶
      到庭結證稱：本件舉發單為其開立，本件違規地點係高雄
      市○○路與光華路口，當時異議人有騎機車從民生路左轉
      光華路，未依規定兩段式左轉等語，證人黃秋寶與異議人
      素不相識，對於異議人有無違規騎車乙節，當不致虛偽陳
      述，證人黃秋寶上開結證應可採信。此外，復有高雄市政
      府警察局交通警察大隊95年6 月30日高市警交三字第
      0950011464號函在卷可查，而異議人對於違規地點係民族
      路、光華路口之記憶應有誤會，況異議人先於書狀陳明其
      係牽機車，而於本院調查中復改稱案發當日有騎機車（見
      本院95年12月11日訊問筆錄第1 頁），顯見異議人之陳述
      前後反覆，有不可信之處，本件異議人在民生路與光華路
      口違規左轉之事實應屬真正。
（二）異議人辯稱其有駕駛執照云云，然異議人無考領汽、機車
      駕駛執照乙節，此有高雄市監理處95年9 月1 日高市監二
      字第0950021281號函在卷可查，足認異議人上開所辯不足
      採信，異議人未領有駕駛執照之事實應屬真正。
（三）綜上所述，異議人上開所辯，均未能提出合理事證供本院
      調查，本件異議人無照駕駛、違規左轉乙節，事證明確，
      洵堪認定。從而，原處分機關依道路交通管理處罰條例第
      21條第1 項第1 款、第48條第1 項第2 款、道路交通管理
      事件統一裁罰基準及處理細則、違反道路交通管理事件統
      一裁罰基準表之規定，分別裁處異議人罰鍰7,200 、1,40
      0 元，於法並無不合，異議人之異議為無理由，應予駁回
      。爰依道路交通案件處理辦法第19條，裁定如主文。另異
      議人因未領有駕駛執照，依道路交通管理處罰條例第63條
      第2 項之規定，無庸記點，故原處分機關未予記點之處分
      ，應屬適當，附此敘明。
中    華    民    國    95    年    12    月    12    日
                  交通法庭    法  官  何佩陵
以上正本證明與原本無異。
如不服本裁定應於送達後5日內向本院提出抗告狀。
中    華    民    國    95    年    12    月    13    日
                              書記官  張家瑜


司法院資訊處製作；財團法人民間司法改革基金會備份。
